dictionaries/ro-ro.aff
#********************************************************************************
# verbe conj 1.2,  terminate in a la infinitiv si ez la pers I sing (v1/B)
SFX B Y 159
SFX B z zi z
SFX B ez eazÄƒ [^i]ez
SFX B ez eazÄƒ-mÄƒ [^i]ez
SFX B ez eazÄƒ-te [^i]ez
SFX B ez eazÄƒ-l [^i]ez
SFX B ez eazÄƒ-o [^i]ez
SFX B ez eazÄƒ-ne [^i]ez
SFX B ez eazÄƒ-le [^i]ez
SFX B ez azÄƒ iez
SFX B ez azÄƒ-mÄƒ iez
SFX B ez azÄƒ-te iez
SFX B ez azÄƒ-l iez
SFX B ez azÄƒ-o iez
SFX B ez azÄƒ-ne iez
SFX B ez azÄƒ-le iez
SFX B ez Äƒm [^h]ez
SFX B ghez gÄƒm ghez
SFX B chez cÄƒm chez
SFX B ez aÈ›i [^h]ez
SFX B chez caÈ›i chez
SFX B ghez gaÈ›i ghez
SFX B ez aÈ›i-mÄƒ [^h]ez
SFX B chez caÈ›i-mÄƒ chez
SFX B ghez gaÈ›i-mÄƒ ghez
SFX B ez aÈ›i-l [^h]ez
SFX B chez caÈ›i-l chez
SFX B ghez gaÈ›i-l ghez
SFX B ez aÈ›i-o [^h]ez
SFX B chez caÈ›i-o chez
SFX B ghez gaÈ›i-o ghez
SFX B ez aÈ›i-ne [^h]ez
SFX B chez caÈ›i-ne chez
SFX B ghez gaÈ›i-ne ghez
SFX B ez aÈ›i-vÄƒ [^h]ez
SFX B chez caÈ›i-vÄƒ chez
SFX B ghez gaÈ›i-vÄƒ ghez
SFX B ez aÈ›i-i [^h]ez
SFX B chez caÈ›i-i chez
SFX B ghez gaÈ›i-i ghez
SFX B ez aÈ›i-le [^h]ez
SFX B chez caÈ›i-le chez
SFX B ghez gaÈ›i-le ghez
SFX B z ze z
SFX B ez am [^h]ez
SFX B chez cam chez
SFX B ghez gam ghez
SFX B ez ai [^h]ez
SFX B chez cai chez
SFX B ghez gai ghez
SFX B ez a [^h]ez
SFX B chez ca chez
SFX B ghez ga ghez
SFX B ez au [^h]ez
SFX B chez cau chez
SFX B ghez gau ghez
SFX B ez Ã¢nd [^hi]ez
SFX B chez cÃ¢nd chez
SFX B ghez gÃ¢nd ghez
SFX B iez iind iez
SFX B ez Ã¢ndu-mÄƒ [^hi]ez
SFX B chez cÃ¢ndu-mÄƒ chez
SFX B ghez gÃ¢ndu-mÄƒ ghez
SFX B iez iindu-mÄƒ iez
SFX B ez Ã¢ndu-te [^hi]ez
SFX B chez cÃ¢ndu-te chez
SFX B ghez gÃ¢ndu-te ghez
SFX B iez iindu-te iez
SFX B ez Ã¢ndu-l [^hi]ez
SFX B chez cÃ¢ndu-l chez
SFX B ghez gÃ¢ndu-l ghez
SFX B iez iindu-l iez
SFX B ez Ã¢nd-o [^hi]ez
SFX B chez cÃ¢nd-o chez
SFX B ghez gÃ¢nd-o ghez
SFX B iez iind-o iez
SFX B ez Ã¢ndu-se [^hi]ez
SFX B ez Ã¢ndu-È™i [^hi]ez
SFX B ez Ã¢ndu-È™i-l [^hi]ez
SFX B ez Ã¢ndu-È™i-o [^hi]ez
SFX B ez Ã¢ndu-È™i-le [^hi]ez
SFX B chez cÃ¢ndu-se chez
SFX B chez cÃ¢ndu-È™i chez
SFX B chez cÃ¢ndu-È™i-o chez
SFX B chez cÃ¢ndu-È™i-l chez
SFX B chez cÃ¢ndu-È™i-le chez
SFX B ghez gÃ¢ndu-se ghez
SFX B ghez gÃ¢ndu-È™i ghez
SFX B ghez gÃ¢ndu-È™i-o ghez
SFX B ghez gÃ¢ndu-È™i-l ghez
SFX B ghez gÃ¢ndu-È™i-le ghez
SFX B iez iindu-se iez
SFX B iez iindu-È™i iez
SFX B iez iindu-È™i-l iez
SFX B iez iindu-È™i-o iez
SFX B iez iindu-È™i-le iez
SFX B ez Ã¢ndu-ne [^hi]ez
SFX B chez cÃ¢ndu-ne chez
SFX B ghez gÃ¢ndu-ne ghez
SFX B iez iindu-ne iez
SFX B ez Ã¢ndu-vÄƒ [^hi]ez
SFX B chez cÃ¢ndu-vÄƒ chez
SFX B ghez gÃ¢ndu-vÄƒ ghez
SFX B iez iindu-vÄƒ iez
SFX B ez Ã¢ndu-i [^hi]ez
SFX B chez cÃ¢ndu-i chez
SFX B ghez gÃ¢ndu-i ghez
SFX B iez iindu-i iez
SFX B ez Ã¢ndu-le [^hi]ez
SFX B chez cÃ¢ndu-le chez
SFX B ghez gÃ¢ndu-le ghez
SFX B iez iindu-le iez
SFX B ez at [^h]ez
SFX B chez cat chez
SFX B ghez gat ghez
SFX B ez at-o [^h]ez
SFX B chez cat-o chez
SFX B ghez gat-o ghez
SFX B ez asem [^h]ez
SFX B ez aseÈ›i [^h]ez
SFX B chez casem chez
SFX B chez casÈ›i chez
SFX B ghez gasem ghez
SFX B ghez gaseÈ›i ghez
SFX B ez aseÈ™i [^h]ez
SFX B chez caseÈ™i chez
SFX B ghez gaseÈ™i ghez
SFX B ez ase [^h]ez
SFX B chez case chez
SFX B ghez gase ghez
SFX B ez aserÄƒm [^h]ez
SFX B chez caserÄƒm chez
SFX B ghez gaserÄƒm ghez
SFX B ez aserÄƒÈ›i [^h]ez
SFX B chez caserÄƒÈ›i chez
SFX B ghez gaserÄƒÈ›i ghez
SFX B ez aserÄƒ [^h]ez
SFX B chez caserÄƒ chez
SFX B ghez gaserÄƒ ghez
SFX B ez a [^h]ez
SFX B chez ca chez
SFX B ghez ga ghez
SFX B ez ai [^h]ez
SFX B ez aÈ™i [^h]ez
SFX B ez Äƒ [^h]ez
SFX B ez arÄƒm [^h]ez
SFX B ez arÄƒÈ›i [^h]ez
SFX B ez arÄƒ [^h]ez
SFX B chez cai chez
SFX B chez caÈ™i chez
SFX B chez cÄƒ chez
SFX B chez carÄƒm chez
SFX B chez carÄƒÈ›i chez
SFX B chez carÄƒ chez
SFX B ghez gai ghez
SFX B ghez gaÈ™i ghez
SFX B ghez gÄƒ ghez
SFX B ghez garÄƒm ghez
SFX B ghez garÄƒÈ›i ghez
SFX B ghez garÄƒ ghez

PFX B Y 1
PFX B 0 re .
#end********************************************************************************



#********************************************************************************
# verbe conj 3, terminate in g, c, p la pers I sing (v3/EH, maybe /G)
# pun, È›in, rÄƒmÃ¢n, rÃ¢d, transmit, È›es, descing, zic, seduc, petrec
SFX E Y 150
SFX E n i n
SFX E d zi d
SFX E t È›i t
SFX E s È™i s
SFX E 0 i [^sdtn]
SFX E 0 e .
SFX E 0 em .
SFX E 0 eÈ›i .
SFX E 0 eam [^g]
SFX E 0 eai [^g]
SFX E 0 ea [^g]
SFX E 0 eaÈ›i [^g]
SFX E 0 eau [^g]
SFX E 0 eam [^a]g
SFX E 0 eai [^a]g
SFX E 0 ea [^a]g
SFX E 0 eaÈ›i [^a]g
SFX E 0 eau [^a]g
SFX E ag Äƒgeam ag
SFX E ag Äƒgeai ag
SFX E ag Äƒgea ag
SFX E ag ÄƒgeaÈ›i ag
SFX E ag Äƒgeau ag
SFX E 0 Ã¢nd [^dtg]
SFX E d zÃ¢nd d
SFX E t È›Ã¢nd t
SFX E 0 Ã¢nd [^a]g
SFX E ag ÄƒgÃ¢nd ag
SFX E Ã¢n Äƒsesem Ã¢n
SFX E Ã¢n ÄƒseseÈ™i Ã¢n
SFX E Ã¢n Äƒsese Ã¢n
SFX E Ã¢n ÄƒseserÄƒm Ã¢n
SFX E Ã¢n ÄƒseserÄƒÈ›i Ã¢n
SFX E Ã¢n ÄƒseserÄƒ Ã¢n
SFX E 0 usem [ri]n
SFX E 0 useÈ™i [ri]n
SFX E 0 use [ri]n
SFX E 0 userÄƒm [ri]n
SFX E 0 userÄƒÈ›i [ri]n
SFX E 0 userÄƒ [ri]n
SFX E n sesem un
SFX E n seseÈ™i un
SFX E n sese un
SFX E n seserÄƒm un
SFX E n seserÄƒÈ›i un
SFX E n seserÄƒ un
SFX E 0 usem ec
SFX E 0 useÈ™i ec
SFX E 0 use ec
SFX E 0 userÄƒm ec
SFX E 0 userÄƒÈ›i ec
SFX E 0 userÄƒ ec
SFX E c sesem [ui]c
SFX E c seseÈ™i [ui]c
SFX E c sese [ui]c
SFX E c seserÄƒm [ui]c
SFX E c seserÄƒÈ›i [ui]c
SFX E c seserÄƒ [ui]c
SFX E 0 usem ep
SFX E 0 useÈ™i ep
SFX E 0 use ep
SFX E 0 userÄƒm ep
SFX E 0 userÄƒÈ›i ep
SFX E 0 userÄƒ ep
SFX E 0 sesem up
SFX E 0 seseÈ™i up
SFX E 0 sese up
SFX E 0 seserÄƒm up
SFX E 0 seserÄƒÈ›i up
SFX E g sesem [^a]g
SFX E g seseÈ™i [^a]g
SFX E g sese [^a]g
SFX E g seserÄƒm [^a]g
SFX E g seserÄƒÈ›i [^a]g
SFX E g seserÄƒ [^a]g
SFX E ag Äƒsesem ag
SFX E ag ÄƒseseÈ™i ag
SFX E ag Äƒsese ag
SFX E ag ÄƒseserÄƒm ag
SFX E ag ÄƒseserÄƒÈ›i ag
SFX E ag ÄƒseserÄƒ ag
SFX E 0 ui [ri]n
SFX E 0 uÈ™i [ri]n
SFX E 0 u [ri]n
SFX E 0 urÄƒm [ri]n
SFX E 0 urÄƒÈ›i [ri]n
SFX E 0 urÄƒ [ri]n
SFX E n sei un
SFX E n seÈ™i un
SFX E n se un
SFX E n serÄƒm un
SFX E n serÄƒÈ›i un
SFX E n serÄƒ un
SFX E 0 ui ec
SFX E 0 uÈ™i ec
SFX E 0 u ec
SFX E 0 urÄƒm ec
SFX E 0 urÄƒÈ›i ec
SFX E 0 urÄƒ ec
SFX E c sei [ui]c
SFX E c seÈ™i [ui]c
SFX E c se [ui]c
SFX E c serÄƒm [ui]c
SFX E c serÄƒÈ›i [ui]c
SFX E c serÄƒ [ui]c
SFX E Ã¢n Äƒsei Ã¢n
SFX E Ã¢n ÄƒseÈ™i Ã¢n
SFX E Ã¢n Äƒse Ã¢n
SFX E Ã¢n ÄƒserÄƒm Ã¢n
SFX E Ã¢n ÄƒserÄƒÈ›i Ã¢n
SFX E Ã¢n ÄƒserÄƒ Ã¢n
SFX E 0 ui ep
SFX E 0 uÈ™i ep
SFX E 0 u ep
SFX E 0 urÄƒm ep
SFX E 0 urÄƒÈ›i ep
SFX E 0 urÄƒ ep
SFX E 0 sei up
SFX E 0 seÈ™i up
SFX E 0 se up
SFX E 0 serÄƒm up
SFX E 0 serÄƒÈ›i up
SFX E 0 serÄƒ up
SFX E d sei [^gncp]
SFX E d seÈ™i [^gncp]
SFX E d se [^gncp]
SFX E d serÄƒm [^gncp]
SFX E d serÄƒÈ›i [^gncp]
SFX E d serÄƒ [^gncp]
SFX E g sei [^s][nleru]g
SFX E g seÈ™i [^s][nleru]g
SFX E g se [^s][nleru]g
SFX E g serÄƒm [^s][nleru]g
SFX E g serÄƒÈ›i [^s][nleru]g
SFX E g serÄƒ [^s][nleru]g
SFX E 0 Äƒ [^gnpbc]
SFX E g agÄƒ eg
SFX E erg eargÄƒ erg
SFX E 0 Äƒ [^er]g
SFX E 0 Äƒ [^e]rg
SFX E ern earnÄƒ ern
SFX E 0 Äƒ [^e]rn
SFX E 0 Äƒ [^r]n
SFX E ep eapÄƒ ep
SFX E 0 Äƒ [^e]p
SFX E erb earbÄƒ erb
SFX E 0 Äƒ [^e]rb
SFX E 0 Äƒ [^r]b
SFX E ec eacÄƒ ec
SFX E 0 Äƒ [^e]c
PFX E Y 1
PFX E 0 re .
